CloudOps - DevOps - SRE

Infraestrutura em nuvem · Automação e Orquestração · Monitoramento e Observabilidade · Gestão de Incidentes e Resolução de Problemas · Gestão de Redes e Segurança

Resumo Profissional

Analista de infraestrutura com mais de 10 anos de experiência em DevOps e Site Reliability Engineering (SRE). Minha especialização inclui a administração de infraestruturas complexas, otimização de recursos tecnológicos e implementação de práticas de DevOps e SRE. Tenho uma vasta experiência com diversas ferramentas e tecnologias, abrangendo múltiplas áreas da infraestrutura de TI.

Tenho expertise em plataformas de nuvem como Google Cloud Platform (GCP), Amazon Web Services (AWS) e Microsoft Azure. Em automação e orquestração, sou proficiente em Terraform, Ansible, CloudFormation e Pulumi. Também possuo conhecimento em contêineres e orquestração utilizando Docker e Kubernetes. Minhas habilidades em monitoramento e observabilidade incluem o uso de Prometheus, Zabbix, Grafana, Elastic Stack, Nagios, Datadog, New Relic e Sentry.

MINHA EXPERIÊNCIA EM CI/CD ABRANGE FERRAMENTAS COMO JENKINS, GITLAB CI E AZURE PIPELINES. TENHO COMPETÊNCIA EM GESTÃO DE CONFIGURAÇÃO COM ANSIBLE E PUPPET E EM ADMINISTRAÇÃO DE SISTEMAS OPERACIONAIS LINUX (UBUNTU, CENTOS) E WINDOWS SERVER. EM VIRTUALIZAÇÃO, SOU FAMILIARIZADO COM VMWARE E PROXMOX. ALÉM DISSO, POSSUO CONHECIMENTO EM SERVIDORES WEB COMO APACHE, NGINX E IIS, E SERVIDORES DE APLICAÇÃO COMO, TOMCAT, WEBSPHERE. EM BALANCEAMENTO DE CARGA, POSSUO CONHECIMENTO EM NGINX, CLOUD LOAD BALANCING E AMAZON ELASTIC LOAD BALANCER. SOU TAMBÉM HÁBIL EM SCRIPTING COM SHELL/BASH E PYTHON, ALÉM DE UTILIZAR FERRAMENTAS DE APM E TELEMETRIA COMO APPDYNAMICS E ELASTIC APM. NO CONTEXTO DE VERSIONAMENTO E BOAS PRÁTICAS, COM GITOPS, E CONHECIMENTO DE GIT.

Possui conhecimento de inglês e espanhol em nível intermediário, tanto na leitura quanto na escrita e conversação básica. Minhas certificações incluem Google Certified Associate Cloud Engineer e Fortinet Certified Associate Cybersecurity, além de várias certificações em ferramentas e práticas de DevOps e SRE.

Habilidades Interpessoais

Possuo habilidades interpessoais sólidas, incluindo comunicação clara e eficaz, tanto escrita quanto verbal. Buscando ser um profissional colaborativo, capaz de treinar e orientar equipes multidisciplinares, promovendo um ambiente de trabalho harmonioso e produtivo. Tenho uma forte capacidade de resolver problemas de forma eficiente, trabalhando bem sob pressão e em situações de crise.

Experiência Profissional

Analista de Infraestrutura (CloudOps - ITOps)

Contabilizei Tecnologia Período: 2022 - Atual

- GESTÃO DE INCIDENTES E RESOLUÇÃO DE PROBLEMAS CRÍTICOS EM AMBIENTES DE PRODUÇÃO.
- Análise de logs e troubleshooting utilizando ferramentas como Zabbix, Cloud Logging e Cloud Monitoring.
- Monitoramento e manutenção de instâncias (Windows, Linux) na nuvem (Google Cloud) e On Premise (ProxMox).
- CRIAÇÃO DE ALERTAS E MÉTRICAS SEGUINDO AS PRÁTICAS DE SRE.
- IMPLEMENTAÇÃO DE POLÍTICAS DE SEGURANÇA E CONFORMIDADE EM AMBIENTES DE NUVEM.
- GERENCIAMENTO DE REDES E RESOLUÇÃO DE PROBLEMAS.

Site Reliability Engineer (SRE)

Wiser Educação Período: 2021- 2022

- Monitoramento de clusters e resolução de problemas de desempenho com Elastic Stack.
- Monitoramento de microsserviços e orquestração de contêineres (Kubernetes, Docker).
- Metrics, Tracing & Logging com New Relic, Sentry, Google Cloud Logging e Cloud Monitoring.
- GESTÃO DE ALERTAS E COLABORAÇÃO NA DEFINIÇÃO DE MÉTRICAS E DASHBOARDS.

Cloud Engineer (DevOps - SRE)

Visionnaire Tecnologia Período: 2021- 2021

- Administração de ambientes Cloud (Google Cloud) e suporte aos desenvolvedores.
- IMPLANTAÇÃO E MANUTENÇÃO DE APLICAÇÕES UTILIZANDO DOCKER.
- Gestão de ferramentas de monitoramento com Prometheus, Nagios, Google Cloud Logging, Cloud Monitoring e análise de logs.
- GESTÃO DE PROJETOS EM AMBIENTE GITLAB.

Educação

GESTÃO DE REDES E SEGURANÇA DE SISTEMAS - Universidade Tecnológica Federal do Paraná Pós-graduação Lato Sensu, Especialização. (Setembro de 2022 - Dezembro de 2024)

Cursos

BOOTCAMP MULTICLOUD - 2024

Especialização em MultiCloud & DevOps

Dio - 2024

BOOTCAMP CLOUD DIO

FORTINET ACADEMY - - 2023

Fortinet Certified Associate Cybersecurity

FORTINET ACADEMY - - 2023

Fortinet Certified Fundamentals Cybersecurity

UDEMY - 2022

Monitoramento - Prometheus, Grafana e

Alertmanager

UDEMY - 2022

Ansible - Sua Infraestrutura como Código

UDEMY - 2022

Google Certified Associate Cloud Engineer

UDEMY - 2022

Observabilidade - Coletando métricas de uma

aplicação com Prometheus

UDEMY - 2022

Terraform - Automatize a Infraestrutura na Nuvem

UDEMY - 2022

Vagrant - Gerenciando Máquinas Virtuais

CONQUER BUSINESS SCHOOL - 2022

Gestão de Projetos

GOOGLE - 2017

Google Workspace Administrator

Habilidades

Administração de Servidores:

Experiência em manutenção e otimização de servidores Linux e Windows.

Virtualização com VMware, ProxMox.

Implementação de projetos em Docker.

AUTOMAÇÃO E ORQUESTRAÇÃO:

Administração de ambientes com metodologias IaC, usando Terraform, Ansible, Cloudformation, e Pulumi. Gestão de esteiras de CI/CD, com Jenkins e GitLab CI.

RESOLUÇÃO DE PROBLEMAS E INCIDENTES:

Experiência na resolução de problemas complexos.

Implementação de métricas como MTTR (Mean Time to Repair) e MTTD (Mean Time to Detect).

Configuração e Gestão de acessos e permissões (IAM).